【裁判字號】    99,交抗,134
【裁判日期】    990819
【裁判案由】    聲明異議
【裁判全文】
臺灣高等法院臺南分院交通事件裁定     99年度交抗字第134號
抗  告  人
即受處分人 甲○○
上列抗告人因聲明異議案件，不服臺灣臺南地方法院中華民國99
年6月7日裁定（99年度交聲字第672號）提起抗告，本院裁定如
下：
    主  文
抗告駁回。
    理  由
一、本件抗告意旨略以：
(一)、抗告人即受處分人甲○○因於國道中山高南向31.3公里處發
    生違規一事，當時所駕駛自小客車，因此若吊銷駕照，也應
    吊銷自小客駕照。
(二)、原處分吊扣營業大貨車駕照，但該駕照是為生計賺錢工具、
    沒有生財工具如何過生活，如何繳罰款。
(三)、交通違規發生後為了繳交罰款新台幣（下同）60,000元整，
    長時間跟車於中北部工作（以北部居多），所以雖然戶籍地
    址警衛代簽收重要信件，家人也通知，但因工作關係才超過
    回覆時間，實在不是故意，目前也已向友人沈登來借調現金
    60,000元整先繳交罰款。為此，請准釋回營業大卡車駕駛執
    照，撤銷原裁定云云。
二、按受處分人不服道路交通管理處罰條例第8條所定主管機關
    所為之處罰者，得於接到裁決書之翌日起20日內，向管轄地
    方法院聲明異議，道路交通管理處罰條例第87條第1項定有
    明文；又交通法庭認聲明異議不合法律上之程式，且無從補
    正者，應以裁定駁回之，道路交通案件處理辦法第18條前段
    亦有明文。次按處理違反道路交通管理事件，有關文書送達
    之程序，依行政程序法之規定，送達，於應受送達人之住居
    所、事務所或營業所為之。於應送達處所不獲會晤應受送達
    人時，得將文書付與有辨別事理能力之同居人、受僱人或應
    送達處所之接收郵件人員。道路交通管理事件統一裁罰標準
    及處理細則第5條、行政程序法第72條第1項前段、第73條第
    1項分別定有明文。
三、經查本件抗告人於民國（下同）98年6月4日晚間9時2分許，
    駕車行經國道一號公路南向31公里300公尺處，為警攔檢而
    查獲測得其呼氣酒精濃度0.67MG/L，超過標準值0.25MG /L
    之違規行為，有內政部警政署國道公路警察局舉發違98年6
    月4日填製之舉發違反道路交通管理事件通知單（公警交字
    第Z00000000號）及交通部公路總局臺北區監理所臺北監理
    站98年10月28日製作之北監自裁字第裁40-Z00000000號違反
    道路交通管理事件裁決書附卷可佐（詳原審卷第16、17頁）
    ，堪以認定。又本件原處分機關裁決書雖為抗告人居住大樓
    管理單位收受，然受區分所有建物住戶之僱用而任代轉信件
    之建物管理員，與行政程序法第73條第1項所稱之受僱人相
    當，則原處分機關上開裁決書經抗告人之受僱人即大樓管理
    員於98年10月29日收受時，已生合法送達的效力，有交通部
    公路總局臺北區監理所臺北監理站送達證書影本1紙在卷可
    憑（詳原審卷第18頁）。是抗告人如對原處分機關前開裁決
    不服欲提起異議，其20日之異議期間應自98年10月30日（即
    合法送達裁決書之翌日）起，將異議書狀提出於管轄地方法
    院即台南地方法院或原處分機關（以台南地方法院或原處分
    機關實際收受異議書狀之日期為準），又抗告人之居所位於
    臺南縣，其非住居於處罰機關（即交通部公路總局臺北區監
    理所）所在之臺北縣樹林市，依法院訴訟當事人在途期間標
    準第4條第1款第2目之規定，依第2條第1款中之「地方法院
    在途期間」欄所載日數，扣除在途期間2日，因之，本件抗
    告人提出抗告之期間應至98年11月20日止，惟抗告人遲至99
    年5月24日始向原處分機關提出聲明異議狀，有交通部公路
    總局臺北區監理所臺北監理站99年6月3日北監自字第099202
    1397號函檢附之抗告人聲明異議狀上所蓋原處分機關公文收
    文專用章可稽（詳原審卷第4頁），是抗告人聲明異議顯已
    逾20日之異議期間。從而，依前開法條規定及說明，本件抗
    告人逾期始聲明異議，且屬不得補正，依法自應予以駁回。
    原審法院因而裁定駁回抗告人之聲明異議，於法並無違誤。
    抗告意旨徒以上開非由抗告人收受裁決書及家庭經濟狀況不
    佳，請准釋回營業大卡車駕駛執云云，指摘原裁定不當，為
    無理由，應予駁回。
據上論斷，應依道路交通案件處理辦法第26條，刑事訴訟法第41
2條，裁定如主文。
中    華    民    國    99    年    8     月    19    日
                  刑事第五庭    審判長法  官  楊明章
                                      法  官  蔡美美
                                      法  官  趙文淵
以上正本證明與原本無異。
不得再抗告。
                                      書記官  呂宬樂
中    華    民    國    99    年    8     月    20    日

司法院資訊處製作；財團法人民間司法改革基金會備份。
